【裁判字號】    97,審易,2047
【裁判日期】    971118
【裁判案由】    竊盜
【裁判全文】
臺灣高雄地方法院刑事判決            97年度審易字第2047號
公  訴  人  臺灣高雄地方法院檢察署檢察官
被      告  甲○○
上列被告因竊盜案件，經檢察官提起公訴（97年度偵緝字第2031
號），被告就被訴事實為有罪之陳述，經本院告知簡式審判程序
之旨，並聽取被告與公訴人之意見後，本院裁定進行簡式審判程
序，判決如下：
    主  文
甲○○攜帶兇器竊盜，累犯，處有期徒刑拾月。
    事  實
一、甲○○前於民國94年及95年間，因施用毒品案件，分別經本
    院以94年度訴字第4264號、95年度訴字第2647號各判處有期
    徒刑10月、1 年2 月確定而入監服刑，嗣經裁定減刑為有期
    徒刑5 月及7 月，並接續執行而於96年12月31日縮短刑期執
    行完畢。詎甲○○不知悔改，竟基於意圖為自己不法所有之
    犯意，攜帶其所有而客觀上得以危害人生命、身體可供兇器
    使用之螺絲扳手1 支，於97年5 月19日下午1 時30分許，至
    設於高雄市○○區○○路446 號「乙○○○○○」頂樓，持
    上開螺絲扳手，將設於該處之白鐵架之螺絲卸下，接續於翌
    日晚間8 時許，再持上開螺絲扳手拆卸設於該處之白鐵架，
    而竊取重約10公斤之白鐵架與螺絲得逞。甲○○將竊得之白
    鐵架與螺絲販賣予不知情之古物商，供己花用，嗣經「乙○
    ○○○○」管理委員會調取監視畫面後，報警處理，始循線
    查獲上情。
二、案經高雄市政府警察局小港分局報告臺灣高雄地方法院檢察
    署檢察官偵查起訴。
    理  由
一、本件被告所犯係死刑、無期徒刑、最輕本刑為3 年以上有期
    徒刑以外之罪，其於準備程序中就被訴事實為有罪之陳述，
    經法官告知簡式審判程序之旨，並聽取公訴人及被告之意見
    後，本院依刑事訴訟法第273 條之1 第1 項之規定，裁定進
    行簡式審判程序。
二、訊據被告對於上揭攜帶兇器竊盜之事實，坦承不諱，核與證
    人即「乙○○○○○」管理委員會主任委員丁○○證述情節
    相符，並有監視器翻拍照片8 張附卷可稽，本案事證明確，
    被告犯行，足以認定。
三、按刑法第321 條第1 項第3 款之攜帶兇器竊盜罪，係以行為
    人攜帶兇器竊盜為其加重條件，此所謂兇器，其種類並無限
    制，凡客觀上足對人之生命、身體、安全構成威脅，具有危
    險性之兇器均屬之，且祇須行竊時攜帶此種具有危險性之兇
    器為已足，並不以攜帶之初有行兇之意圖為必要，最高法院
    79年臺上字第5253號著有判例可資參照。被告持以行竊之螺
    絲扳手，長約15公分，且為金屬製品，材質堅硬，業據被告
    自承在卷，則該螺絲扳手在客觀上顯足以危害人之生命、身
    體，依上開判例意旨，自屬兇器無訛。故核被告所為，係犯
    刑法第321 條第1 項第3 款之攜帶兇器竊盜罪。被告於97年
    5 月19日下午1 時30分，至「乙○○○○○」頂樓，竊取裝
    設於白鐵架之螺絲後，再於同年月20日晚間8 時許，竊取白
    鐵架，乃基於竊取該大樓管理委員會所有放置於頂樓物品之
    數個舉動，因其侵害之法益同一，且數行為係在密切接近之
    時間、地點實施，各行為之獨立性極為薄弱，依一般社會健
    全觀念，在時間差距上，難以強行分開，在刑法評價上，以
    視為數個舉動之接續施行，應屬接續犯，而為包括一罪，檢
    察官認應予分論併罰，容有未合。又被告前因施用毒品案件
    ，經本院分別判處有期徒刑10月、1 年2 月確定而入監服刑
    ，嗣經裁定減刑為有期徒刑5 月及7 月，並接續執行而於96
    年12月31日縮短刑期執行完畢等情，有臺灣高等法院被告前
    案紀錄表1 份在卷可佐，被告於有期徒刑執行完畢後，5 年
    內故意再犯本件有期徒刑以上之罪，而為累犯，應依刑法第
    47條第1 項規定加重其刑。本院審酌被告前有多次施用毒品
    經判刑服刑之紀錄，此有前述臺灣高等法院被告前案紀錄表
    1 份在卷可佐，素行不良，而被告正值壯年，不思以正當方
    法賺取財物，竟貪圖小利攜帶兇器行竊，破壞他人對財產權
    之支配，危害社會治安，惟念及被告竊取財物之價值非鉅，
    且被告坦承犯行等一切情狀，量處如主文所示之刑。被告用
    以行竊之螺絲扳手，並未扣案，且被告表示已將該螺絲扳手
    扔棄，以致難以尋獲，本院審酌該螺絲扳手之價值不高，沒
    收該螺絲扳手1 支，對於報應或嚇阻被告再犯之功能，遠不
    及於執行機關為執行沒收而耗費之成本，本院因認無宣告沒
    收之必要，附此敘明。
據上論斷，應依刑事訴訟法第273 條之1 第1 項、第299 條第1
項前段，刑法第321 條第1 項第3 款、第47條第1 項，判決如主
文。
本案經檢察官丙○○到庭執行職務。
中    華    民    國    97    年    11    月    18    日
                  刑事第七庭  法  官  高增泓
以上正本證明與原本無異。
如不服本判決，應於判決送達後10日內，向本院提出上訴狀。
                              書記官  黃麗玉
中    華    民    國    97    年    11    月    18    日
附錄本案論罪科刑法條全文：
刑法第321條
犯竊盜罪而有下列情形之一者，處6 月以上、5 年以下有期徒刑
：
  一  於夜間侵入住宅或有人居住之建築物、船艦或隱匿其內而
      犯之者。
  二  毀越門扇、牆垣或其他安全設備而犯之者。
  三  攜帶兇器而犯之者。
  四  結夥三人以上而犯之者。
  五  乘火災、水災或其他災害之際而犯之者。
  六  在車站或埠頭而犯之者。
前項之未遂犯罰之。


司法院資訊處製作；財團法人民間司法改革基金會備份。
